【裁判字號】    89,簡上,107
【裁判日期】    890411
【裁判案由】    違反動產擔保交易法
【裁判全文】
臺灣桃園地方法院刑事判決                        八十九年度簡上字第一七號
    公  訴  人  臺灣桃園地方法院檢察署檢察官
    被      告  乙○○
右列被告因違反動產擔保交易法案件，不服本院中壢簡易庭八十九年度壢簡字第三五
六號，中華民國八十九年四月十一日第一審簡易判決（聲請簡易處刑案號：八十九年
度偵緝字第一三號），提起上訴，本院合議庭判決如左：
    主    文
原判決撤銷。
乙○○動產擔保交易之債務人，意圖不法之利益將標的物出賣，致生損害於債權人，
處拘役伍拾日，如易科罰金以參佰元折算一日。
    事    實
一、乙○○民國八十六年十二月十九日，以附條件買賣方式，向桃園縣桃園市○○路
    二○七號五樓福灣企業股份有限公司（下稱福灣公司）購買車號Ｌ九─四六八一
    號，引擎號碼Ｖ0000000Ａ號，福特牌自用小貨車一輛，約定總價為新臺
    幣（下同）四十五萬六千二百六十元，除頭期款三萬二千元外，餘款分三十六期
    給付，每期付款一萬一千七百八十五元，標的物應放置於乙○○位於桃園縣楊梅
    鎮○○路○段二三九巷十四弄二四號，在總價款未付清之前，上開車輛之所有權
    仍屬於出賣人福灣公司所有，買受人乙○○僅得占有領牌使用，不得擅自遷移、
    出賣、出質、移轉、抵押或為其他處分，雙方並至公路局新竹區監理所桃園監理
    站辦理動產擔保交易附條件買賣設定登記，乙○○為動產擔保交易之債務人，乃
    乙○○在取得標的物之後，僅繳款十七期，竟意圖不法之利益，於八十九年過完
    農曆年不久，在上址住處將上開車輛出賣予友人謝金福，駛離約定放置位置開往
    南投，致債權人福灣公司追索無著受有損害。
二、案經福灣公司訴由台灣桃園地方法院檢察署檢察官偵查起訴。
    理    由
一、右揭事實業據被告乙○○坦承不諱，並經福灣公司告訴代理人甲○○指述明確，
    復有分期付款附條件買賣契約書、動產擔保交易附條件買賣設定登記申請書各一
    紙（以上為影本）附卷足憑。本件被告事證明確，犯行洵堪認定。
二、查被告乙○○與告訴人公司簽訂附條件買賣契約，購買前開自小貨車，為動產擔
    保交易之債務人。其將該為動產擔保交易標的物之自小客車出賣，使告訴人公司
    無法即時取回占有該自小客車取償，足以生損害於債權人即告訴人公司，核其所
    為係犯動產擔保交易法第三十八條之罪。原審對被告論罪科刑，固非無見，惟查
    ，原審對於被告何時將該自小貨車出賣與謝金福，將該車駛離被告住處開往南投
    一節，未予查明，且致告訴人受有二十一萬二千七百六十五元價款之損失，嚴重
    影響經濟交易秩序，原審量處被告罰金四千元，如易服勞役，以三百元折算一日
    ，顯屬過輕，上訴意旨指稱原判決量刑過輕，請求撤銷改判，尚非無據，原判決
    既有可議，自應由本院撤銷改判。爰審酌被告犯罪之動機、目的、手段、拖欠債
    務之金額、期間之久暫、所能獲取不法利益之多寡，該車嗣尚未由告訴人公司取
    回抵償債務，此亦據告訴代理人甲○○於本院調查時陳述明確，損害未能彌平及
    被告犯後坦承犯行態度尚稱良好等及其他一切情狀，量處如主文所示之刑，並諭
    知易科罰金之折算標準。
據上論斷，應依刑事訴訟法第四百五十五條之一第三項、第三百六十九條第一項前段
、第三百六十四條、第二百九十九條第一項前段，動產擔保交易法第三十八條，刑法
第十一條前段、第四十一條，罰金罰鍰提高標準條例第一條前段、第二條，判決如主
文。
本案經檢察官張春暉到庭執行職務
中      華      民      國    八十九    年     十一     月      十      日
                              臺灣桃園地方法院刑事第五庭
                                  審判長法  官  范清銘
                                        法  官  陳彥宏
                                        法  官  黃永定
右正本證明與原本無異。
不得上訴。
                                        書記官  陳月桂
中        華        民        國    八十九    年    十一    月    十    日
附論罪科刑依據之法條：
動產擔保交易法
第三十八條
動產交易之債務人，意圖不法之利益，將標的物遷移、出賣、出質、移轉、抵押或為
其他處分，致生損害於債權人者，處三年以下有期徒刑、拘役或科或併科六千元以下
罰金。


司法院資訊處製作；財團法人民間司法改革基金會備份。
